臺灣高等法院刑事裁定　　　　　　　　　　　　　　九十年度毒抗字第一三九號
　　抗　告　人
　　即　被　告　甲○○
右抗告人因違反毒品危害防制條例案件（聲請案號：九十年度聲觀字第一四七八號）
，不服台灣台北地方法院民國九十年十二月七日裁定（九十年度毒聲字第二六四五號
），提起抗告，本院裁定如左：
    主    文
抗告駁回。
    理    由
一、按犯毒品危害防制條例第十條之罪者，檢察官應先將被告送勒戒處所觀察、勒戒
    ，其期間不得逾一月。同條例第二十條第一項定有明文。
二、原裁定意旨略以：檢察官以被告甲○○於民國九十年三月十七日採尿後回溯九十
    六小時內某時許，在不詳處所，施用第二級毒品安非他命一次，為警於同日凌晨
    三時許，在台北市○○○路二八０巷二四號地下一、二樓「ＩＢＩＺＡ  ＰＵＢ
    」為警臨檢查獲，訊據被告矢口否認上揭犯行，惟查被告之尿液經以酵素免疫分
    析法、薄層層析法檢驗，呈安非他命陽性反應，再以氣象層析質譜儀分析法（Ｇ
    Ｃ／ＭＳ）檢驗，仍呈甲基安非他命陽性反應，此有台北市立療養院尿液檢驗報
    告書(三)、行政院國軍退除役官兵輔導委員會台北榮民總醫院臨床毒物科檢驗報告
    附原審卷可稽，被告所辯不足採，依毒品危害防制條例第二十條第一項規定，聲
    請裁定將被告送勒戒處所觀察、勒戒，經核屬實，爰裁定將受處分人送勒戒處所
    觀察、勒戒等語。
三、抗告人即被告甲○○對於上開犯行矢口否認，辯稱：該尿液檢驗呈安非他命陽性
    反應，或因伊服用減肥藥含有安非他命成分，或因當日百餘人為警帶回，採集尿
    液過程有誤云云。惟查：被告於九十年三月十七日六時四十八分為警偵訊採尿後
    ，經送台北市立療養院以酵素免疫分析篩檢，再經薄層層析法及送行政院國軍退
    除役官兵輔導委員會台北榮民總醫院以氣相層析質譜儀分析法確認，呈甲基安非
    他命陽性反應，此有台北市立療養院煙毒尿液檢驗報告書(三)及行政院國軍退除役
    官兵輔導委員會台北榮民總醫院臨床毒物科檢驗報告各一紙在卷可稽。因甲基安
    非他命經口服投與後約百分之七十於二十四小時內自尿中排出，約百分之九十於
    九十六小時內自尿中排出，惟由於目前國內尿液中甲基安非他命之檢驗僅為鑑定
    是否呈陽性反應，尚未定其含量，且甲基安非他命之成分檢出與其投與方式、投
    與量、個人體質、採尿時間與檢測儀器之精密度等多因素有關，因此僅憑尿液中
    呈安非他命陽性反應，並無法確實推算吸時時間距採集時間之長短，然最長可能
    不會超過四日，此業經行政院衛生署藥物食品檢驗局八十一年二月八日（八一）
    藥檢壹字第○○一一五六號函示明確，故足認被告於右揭採取尿液回溯九十六小
    時內某時，在不詳地點，曾施用第二級毒品安非他命一次。被告所辯稱：該尿液
    檢驗呈毒品安非他命反應，或因伊服用減肥藥含有安非他命成分，或因當日百餘
    人為警帶回，採集尿液過程有誤云云。然查：以「氣相層析質譜儀分析法」進行
    確認檢驗均不致造成安非他命、甲基安非他命陽性或偽陽性反應，此有行政院衛
    生署管制藥品管理局九十年十二月十九日管檢字第一０一二七八號函在卷可稽，
    況被告於警方調查時亦供稱：伊最近只是偶爾會服用安眠藥，並未服用其他藥物
    等情（見九十年四月十四日第二次偵訊筆錄），而被告於警方調查時復自承：尿
    瓶是伊自己清洗，尿液是伊親自注入，警方在伊注視下封緘等語，有九十年三月
    十七日第一次偵訊（調查筆錄）在卷可稽，被告前開所辯，顯係卸責之詞，不足
    採信。
四、查抗告人即被告於九十年三月十七日六時四十八分所採集之尿，經送請鑑定後，
    檢驗出甲基安非他命陽性反應，已如前述，堪認被告於採尿後回溯之九十六小時
    內某時確有施用第二級毒品安非他命一次無訛。原審因以認定被告有施用第二級
    毒品之犯行，依毒品危害防制條例第二十條第一項、觀察勒戒處分執行條例第三
    條第一項之規定裁定將抗告人令入勒戒處所觀察、勒戒，其認事用法，核無違誤
    ，抗告人仍執前開理由提起本件抗告，應予駁回。
據上論斷，應依刑事訴訟法第四百十二條，裁定如主文。
中      華      民      國      九十一      年      一      月    七    日
                            臺灣高等法院刑事第六庭
                                審判長法  官  陳  春  秋
                                      法  官  王  麗  莉
                                      法  官  徐  培  元
右正本證明與原本無異。
不得再抗告。
                                      書記官  陳  建  邦
中      華      民      國      九十一   年    一     月       九       日
